臺灣士林地方法院刑事判決　　　　　　　96年度易字第1918號
公　訴　人　臺灣士林地方法院檢察署檢察官
被　　　告　丙○○
上列被告因恐嚇案件，經檢察官就本院96年度易字第1493號傷害
等案件提起追加起訴（96年度偵續字第177 號），本院判決如下
：
    主  文
本件追加起訴不受理。
    理  由
一追加起訴意旨略以：被告丙○○與告訴人乙○○均為臺北市士
  林區○○○路○ 段88號「天母國際聯誼社」之會員，於民國95
  年8 月8 日16時許，2 人因小孩弄髒男更衣室之事發生口角，
  被告竟以言語辱罵告訴人並動手毆打告訴人，致告訴人受傷，
  被告所涉公然侮辱罪及傷害罪嫌部分，業經本署以96年度偵字
  第1936號提起公訴，並經鈞院96年度易字第1493號審理。被告
  與告訴人於前述爭執期間，被告復基於恐嚇之犯意，對告訴人
  恐嚇稱：「如果你再罵我，我見你10次打你10次」等語，致告
  訴人心生畏懼而生危害於安全，因認被告涉犯刑法第305 條之
  恐嚇危害安全罪嫌，並認被告此部分之犯行，與鈞院96年度易
  字第1493號審理之被告公然侮辱及傷害犯行間，為一人犯數罪
  之相牽連案件，爰提起追加起訴。
二按於第一審辯論終結前，得就與本案相牽連之犯罪或本罪之誣
  告罪，追加起訴；再按起訴之程序違背規定者，應諭知不受理
  之判決，刑事訴訟法第265 條第1 項、第303 條第1 款分別定
  有明文。是就與本案相牽連之犯罪或本罪之誣告罪，追加起訴
  ，需在第一審辯論終結前。又刑事訴訟法第265 第1 項之立法
  意旨，係基於訴訟經濟，限制追加起訴之時期，亦即追加起訴
  ，必須於第一審辯論終結前，始得為之，逾此時期，即不得為
  之。既該條之規定，著眼於訴訟經濟，並非重在第一審終結程
  序，是否經言詞辯論。故理論上不經言詞辯論之判決，公訴人
  須於第一審判決前，追加起訴。
三再按法院所為之判決，對外表示，即發生羈束力，如僅制作判
  決書，並未依法定之宣告或送達程序，對外表示，則實際不過
  一種裁判文稿，並無羈束力可言，最高法院82年度台非字第31
  1 號刑事判決要旨參照。則不受理之判決，因其不經言詞辯論
  而不予宣示，惟在依法定送達程序對外表示後，即對外發生羈
  束力。
四查公訴人認被告對告訴人乙○○涉犯傷害及公然侮辱罪嫌，而
  以96年度偵字第1936號提起公訴，經本院以96年易字第1493號
  刑事案件審理，該案因告訴人乙○○撤回告訴，而由本院於96
  年9 月29日以96年度易字第1493號為不受理判決，該判決並先
  後於96年10月5 日、同年月8 日、同年月11日分別送達予被告
  、告訴人及檢察官，有該案判決、送達證書3 份分別附於本院
  96年度易字第1493號卷可徵，是該不受理判決業於96年10月5
  日因送達予被告對外發生效力，而生羈束力。惟本件追加起訴
  ，於96年10月18日繫屬於本院，此有臺灣士林地方法院檢察署
  檢察官96年10月18日甲○清揚96偵續177 字第13184 號函上所
  蓋之本院收文章戳可徵。查本件追加起訴繫屬於本院時，96年
  度易字第1493號業經本院為不受理判決，且已對外發生效力，
  該訴訟第一審已終結，依前開說明，本件追加起訴自不合法，
  爰不經言詞辯論逕為不受理判決。
五據上論斷，應依刑事訴訟法第303 條第1 款、第307 條，判決如
  主文。
中　　華　　民　　國　　96　　年　　10　　月　　31　　日
                  刑事第三庭  法  官      江翠萍
以上正本證明與原本無異。
如不服本判決，應於收受送達後10日內向本院提出上訴書狀，其
未敘述上訴之理由者並得於提起上訴後20日內向本院補提理由書
（均須按他造當事人之人數附繕本）。
                              書記官      陳慧玲
中　　華　　民　　國　　96　　年　　11　　月　　2 　　日
